

Desi Sihamita

T: +62858-8347-8078 | E: desihamita1712@gmail.com | L: linkedin.com/in/desi-sihamita-a031411b5/ | G: github.com/ desihamita | A: Jl. H. Mujar, Depok, Jawa Barat

Tentang Saya

Saya lulusan SMK Informatika Utama dengan jurusan Rekayasa Perangkat Lunak (RPL) dan saat ini saya sedang menempuh pendidikan S1 Teknik Informatika di Sekolah Tinggi Teknologi Informasi NIIT (STTI NIIT). Saya memiliki pengalaman magang selama 3 bulan di jakartaterentbus.com dan mengikuti program MSIB x Kampus Merdeka selama 5 bulan di Dicoding Academy. Tujuan karir saya adalah menjadi profesional TI, dengan minat khusus pada Frontend Developer. Saya sangat termotivasi untuk terus belajar, menambah pengetahuan dan meningkatkan keterampilan saya melalui pelatihan, kolaborasi dengan tim dan dengan membuat proyek-proyek kecil. Memiliki dedikasi dan etos kerja yang kuat untuk mencapai tujuan saya membangun karir profesional.

Pendidikan

Sekolah Tinggi Teknologi Informasi NIIT – Jakarta Selatan, Indonesia Teknik Informatika, 3.94/4.00

Sep 2020 - Sep 2024 (Diharapkan)

- Sebagai wakil ketua BEM selama dikampus STTI NIIT saya bertanggungjawab dalam beberapa kegiatan kampus salah satunya adalah bertanggung jawab dalam UKM seperti futsal, badminton dll selain itu saya juga bertanggung jawab dalam urusan internal organisasi mahasiswa kampus.
- Sebagai mahasiswa saya pernah mengikuti program KMMI, bagian dari program Kampus Merdeka di Universitas Sriwijaya, dengan
- Sebagai mahasiswa saya pernah mengikuti program MSIB x Kampus Merdeka di Dicoding Academy dengan mengambil kelas Front-end & Back-end developer. Selama mengikuti program, saya dan tim berhasil membangun situs web parenting keluarga menggunakan framework Reactjs, framework HAPI, dan database PostgreSQL
- Saya juga telah menerapkan pengetahuan dan keterampilan yang saya peroleh di beberapa program pelatihan di luar kampus untuk menyelesaikan tugas. Saya telah berhasil membuat beberapa proyek komputer, makalah, buku, dan jurnal.
- Saya telah mempertahankan catatan akademis yang sangat baik, secara konsisten mencapai nilai tinggi dan peringkat yang baik di kelas saya.

SMK Informatika Utama – Depok, Indonesia Rekayasa Perangkat Lunak (RPL), 3.15/4.00

Jul 2017 - May 2020

Tugas akhir: "Perancangan aplikasi booking bus pariwisata berbasis website menggunakan bahasa pemrograman PHP dan database MySQL"

 Keterlibatan dalam kegiatan ekstrakurikuler: Saya aktif mengikuti empat kegiatan ekstrakurikuler: pencak silat, pengembangan web, dan jejaring. Kegiatan ini memberi saya peluang berharga untuk mengembangkan keterampilan baru, berkolaborasi dengan teman sebaya, dan memperluas pengetahuan saya di luar kelas

- Saya membuat beberapa website menggunakan bahasa pemrograman PHP, framework laravel, dan MySQL.
- Saya mengikuti program magang disalah satu perusahaan yaitu PT Bisatya Nusantara Sakti dengan membuat program aplikasi pemesanan bus pariwisata online berbasis website menggunakan PHP dan MySQL.

Studi Independent Kampus Merdeka x Dicoding – Informal

Agu 2022 - Des 2022

Front-end & Back-end Web Developer

Tugas akhir dengan tema "solusi keluarga dan parenting"

Berjudul: "membuat rancangan website family preparation berbasis website menggunakan framework reactjs dan postgresql"

- Memulai dasar pemrograman untuk menjadi pengembang software ke dasar pemrograman
- Pengenalan ke logika pemrograman
- Belajar dasar git dengan github
- Belajar dasar pemrograman web
- Belajar dasar pemrograman javascript
- Belajar membuat front-end web untuk pemula
- Belajar fundamental front-end development
- Menjadi front-end web development expert
- Belajar membuat aplikasi back-end untuk pemula

Pengalaman kerja

PT. Bisatya Nusantara Sakti – Depok, Indonesia Web Developer (Magang)

Jan 2019 - Mar 2019

- Sebagai intern web developer, tugas utama saya adalah membuat website pemesanan bus wisata menggunakan PHP dan MySQL. Ini melibatkan merancang dan membangun kode frontend di situs web dan membuat backend, mengintegrasikan database, serta memastikan fungsionalitas dan keamanan.
- Sebagai magang pengembang web, Anda akan bertanggung jawab untuk menguji fungsionalitas situs web, kinerja, dan kompatibilitas di berbagai browser dan perangkat. Selain itu, Anda akan membantu memelihara dan memperbarui situs web sesuai kebutuhan, memastikannya tetap aman dan terkini dengan teknologi terbaru dan standar industri.

Pengalaman Organisasi

Badan Eksekutif Mahasiswa (BEM STTI NIIT) Wakil ketua BEM

Nov 2022 - Sekarang

 Sebagai Wakil Ketua BEM: Sepanjang periode 2020/sekarang, saya menjabat sebagai Wakil Ketua Badan Eksekutif Mahasiswa. Peran saya yaitu bertanggung jawab sebagai second leader yang membantu dan mendukung tugas ketua, mengelola agenda BEM baik internal dan eksternal, bertanggung jawab atas beberapa kegiatan kampus seperti UKM futsal, badminton dan lain-lain, dan bertanggung jawab menjalankan roda kepemimpinan apabila ketua tidak berada dalam situasi dan kondisi yang tidak memungkinkan untuk melaksanakan tugasnya

- Penyedia Sumber Daya: Salah satu tugas utama saya adalah memastikan semua agenda BEM dapat dilaksanakan dengan baik. Saya menyediakan sesi pertemuan untuk setiap pembahasan kegiatan kampus dan memfasilitasi sarana dan prasarana yang diperlukan untuk mendukung setiap pertemuan. Memastikan setiap UKM dapat berjalan dengan baik dan mendapatkan fasilitas yang memadai.
- Manajemen Jadwal: saya mengelola jadwal dengan hati-hati untuk menalokasikan waktu khusus untuk sesi
 pertemuan rutin dan juga sesi kegiatan kampus lainnya. Saya membuat jadwal terstruktur yang
 memungkinkan mereka dapat mengikuti pertemuan rutin dan kegiatan kampus dengan maksimal.

Pelajar Mengajar – Lebak Bulus, Jakarta Bagian keuangan (Bendahara)

Sep 2019 - Mar 2020

- Pengelolaan keuangan: Saya bertanggungjawab untuk mengkoordinasikan semua kegiatan pengelolaan keuangan organisasi kepada ketua. Membuat laporan secara berkala dan bertanggungjawab atas segala bentuk trasaksi pemasukan dan pengeluaran dalam organisasi kepada ketua. Saya merekam semua bentuk traksaksi organisasi dalam bentuk tertulis maupun bentuk digital.
- Salah satu tugas saya adalah memfasilitasi kebutuhan pembiayaan program kerja dan organisasi agar seiap kegiatan yang diselenggarakan dapat bejalan dengan baik.
- Dalam mengelola keuangan saya sangat berhati-hati untuk mengalokasikan setiap dana yang didapat untuk kebutuhan organisasi khususnya untuk fasilitas pembelajaran. Membuat laporan yang terstruktur sehingga setiap transaksi dapat tercatat dengan baik.

Kemampuan

- Keterampilan: Memahami kemampuan yang dibutuhkan dalam membangun website: menguasai bahasa pemrograman: HMTL, CSS, Javascript, PHP, Wordpress. Menguasai framework CSS dan Javascript: Boostrap, Laravel, ReactJs, dan Vuejs. Dapat menggunakan Version Control System seperti Git. Mampu membuat website yang responsif dan mampu mendesain web menggunakan Figma. Dapat melakukan testing: Test Drive Development menggunakan Jasmine. Mampu mengoptimalkan performa website. Keterampilan problem solving: Kemampuan untuk secara efektif memecahkan masalah, menganalisis situasi, mengidentifikasi akar penyebab, dan mengusulkan solusi yang efisien. Kemampuan lainnya yaitu mampu menggunakan postgreSQL, Hapi framework, nodejs, RabbitMQ, Redis, wordpress,
- Prestasi: Sukses membangun beberapa aplikasi website seperti: website penggalangan dana, website
 parentings, Website film, dan Restaurant. Menunjukan kemampuan untuk mengembangkan aplikasi yang
 lebih interaktif dan user friendly, yang membantu dalam proses pengembangan aplikasi yang sangat penting
 untuk kepuasaan pengguna dan dengan performa yang bagus.
- Minat: Minat yang kuat pada jaminan penggunaan aplikasi: menunjukan minat yang tinggi dalam memastikan kualitas dan performa aplikasi dan berkomitmen untuk terus belajar dan mengembangkan pengetahuan dan kemampuan di bidang front-end developer.